# 关于合并报表的疑惑？？？

提问人：liuqiangily 时间：2011-05-27 15:32:37
这个一个情况，还请大家共同讨论： A公司和B公司共同投资成立C公司，C公司注册资本为 1000 万元，其中A公司出资 200 万元，B公司出资 800 万元，但是C公司的章程明确规定：A公司享有80%的权益，B公司享有20%的权益；并且董事会成员中A公司占绝大多数，C公司的经营政策和财务政策都有A公司控制。 会计报表日A公司对C公司的报表进行合并，存在以下疑惑： 1 、第一年在合并时A公司是按照C公司净资产的20%作为少数股权权益呢，还是按照80%作为少数股权权益？？ 2 、如果是按照20%作为少数股东权益的话，则80%的净资产与A公司账面对C公司长期股权投资 200 万元的差额是计入合并报表的投资收益吗？？ 谢谢高人指点？

回答人：chenyiwei
这个问题首先是对双方合作协议的条款如何理解的问题，即AB双方在被投资企业C的期末净资产中所占的份额究竟分别为多少（例如，是全部净资产均按 80 ： 20 ，还是投入资本和留存收益分别按不同比例计算），明确了具体的计算方法和结果，才能进一步讨论会计处理和合并报表编制方法问题。 因为A是C的控股股东，如果在C的实收资本中所占的份额也是 80 ％，相当于投资 200 但享有 800的投入资本份额，该差额 600 在合并报表层面作为权益性交易计入资本公积处理（作为少数股东让渡给母公司股东的权益）。

回答人：chenyiwei
回复 地板 liuqiangily 的帖子赞同 7 楼意见。站在合并集团这一会计主体的角度，少数股东出资 800 但仅享有 200 的权益，相当于在出资时点编制了以下会计处理分录（注意不是抵销分录）： 借：现金 800 贷：少数股东权益 200 贷：资本公积 600